臺灣臺北地方法院刑事判決　　　　　　　 94年度訴字第944號
公　訴　人　臺灣臺北地方法院檢察署檢察官
被　　　告　戊○○
　　　　　　　　　　（
指定辯護人　甲○公設辯護人唐禎琪
上列被告因強盜等案件，經檢察官提起公訴（94年度偵字第5617
、7130、7442、8034、9257、10723、11332、11351號），及移
送併辦（台灣板橋地方法院檢察署94年度偵字第8642號），甲○
判決如下：
    主  文
戊○○連續意圖為自己不法之所有，攜帶兇器，以強暴、脅迫至
使不能抗拒，而取他人之物，累犯，處有期徒刑拾年，扣案之黑
色尖刀壹把沒收之；又連續行使偽造私文書，足以生損害於他人
，累犯，處有期徒刑伍月，參份讓渡切結書上偽造之「巳○○」
署押共玖枚（每份切結書各含簽名及左右大姆指指印各壹枚）均
沒收之；又變造身分證，足以生損害於公眾及他人，累犯，處有
期徒刑參月，黏貼在變造乙○○身分證上之戊○○照片壹枚沒收
之；又連續行使偽造私文書，足以生損害於他人，累犯，處有期
徒刑肆月；又連續行使偽造私文書，足以生損害於他人，累犯，
處有期徒刑伍月；應執行有期徒刑拾壹年，扣案之黑色尖刀壹把
、參份讓渡切結書上偽造之「巳○○」署押共玖枚（每份切結書
各含簽名及左右大姆指指印各壹枚）、黏貼在變造乙○○身分證
上之戊○○照片壹枚均沒收之。
    事  實
一、戊○○前於民國89年間因贓物案件，經台灣桃園地方法院判
    處有期徒刑3月，如易科罰金，以3百元折算1日確定，於90
    年8月7日易科罰金執行完畢。詎猶不知悔改，因缺錢花用，
    竟基於意圖為自己不法所有之概括犯意，自94年3月9日起至
    同年月27日止，在台北縣新店市、板橋市、土城市、泰山鄉
    、林口鄉、中和市、鶯歌鎮、樹林市、汐止市、桃園縣中壢
    市、台北市等地區，尋覓獨自一人看顧之便利商店，利用凌
    晨或清晨便利商店附近人車往來稀少之際伺機強取財物，並
    連續在附表一所載時、地，皆持其所有客觀上足以對人之生
    命、身體造成危害之兇器黑色尖刀1把，以大喊「搶劫」並
    使用上開黑色尖刀指向或抵住附表一所列被害人Ａ○○等人
    身體之方式，對Ａ○○等人施以脅迫（其中附表一編號6，
    戊○○尚將被害人黃○○押進倉庫以繩子綑綁，再自行出去
    搜刮店內財物；編號20，戊○○尚將被害人鄧友勝押在牆上
    ，而對黃○○、鄧友勝施以強暴、脅迫），至使Ａ○○等人
    不能抗拒，而強取Ａ○○等人所管領或所有置於店內之財物
    ；惟附表一編號5部分，因另有客人走進便利商店，編號13
    部分，因收銀機未能開啟，戊○○均旋即逃逸而未遂（犯案
    之詳細時間、地點、被害人、強盜所得財物，均如附表一所
    示）。得手後，即駕駛另案竊得之巳○○所有原車號1205-D
    Q但換裝另案竊得之不同車號車牌（包括2293- DL、3052-BA
    ）之自小客車逃離現場（竊盜部分已另案移送甲○併案審理
    ）。
二、戊○○於另案竊得巳○○之身分證、駕駛執照各1枚後（竊
    盜部分已另案移送甲○併案審理），另行起意，基於變造特
    種文書之犯意，於94年2月間某日，在其台北縣永和市○○
    街75巷10弄39號1樓住處，將自己之照片各1枚換貼於巳○○
    之身分證、駕駛執照上，而變造巳○○之身分證、駕駛執照
    各1枚，足以生損害於戶政機關對於身分證核發、管理之正
    確性及巳○○；嗣其於另案竊得Ｃ○○所有之三星牌E708手
    機1支（序號000000000000000號）（竊盜部分已另案移送甲○併案審理）、於附表一編號15所示之時地強盜午○○所有
    之易利信KT700手機1支（序號000000000000000號）、另案
    竊得寅○○所有諾基亞3650手機1支（序號000000000000000
    號）及BENQ筆記型電腦JOY BOOK 3000 1部（竊盜部分已另
    案移送甲○併案審理）後，另行基於行使變造特種文書、行
    使偽造私文書之概括犯意，連續於94年2月25日、同年3月21
    日下午1時許、同年3月26日，至台北縣中和市○○路31號陳
    彩蘭所經營之「國際世界電話器材行」，皆冒用巳○○名義
    ，分別出售上開自Ｃ○○竊得、自午○○強盜所得、自寅○○竊得之贓物，並均偽填巳○○為讓渡人等內容不實之讓渡
    切結書各1份，且於該3份讓渡切結書上皆偽造「巳○○」之
    署押各3枚（含簽名及左右大姆指指印各1枚），而偽造該等
    讓渡切結書，且分別將前揭讓渡切結書與上開變造之巳○○
    身分證及駕駛執照交付陳彩蘭及店員吳桂慧核對以行使，足
    以生損害於巳○○、「國際世界電話器材行」即陳彩蘭。
三、戊○○於另案竊得乙○○之身分證1枚後（竊盜部分已另案
    移送甲○併案審理），另行起意，基於變造特種文書之犯意
    ，於94年3月3日，在其台北縣永和市○○街75巷10弄39號1
    樓住處，將自己之照片各1枚換貼於乙○○之身分證上，而
    變造乙○○之身分證1枚，足以生損害於戶政機關對於身分
    證核發、管理之正確性及乙○○。
四、戊○○於另案竊得地○○所有之萬泰銀行新光健康平安信用
    卡（卡號0000000000000000號）後（竊盜部分已另案移送甲○併案審理），另行基於意圖為自己不法所有及行使偽造私
    文書之概括犯意，於94年3月7日，在台北縣永和市○○街75
    巷10弄39號1樓住處，以網際網路連結鈊象電子股份有限公
    司（以下簡稱鈊象公司）之網站，先偽以「戌○○」名義登
    入會員個人資料後，再冒用地○○名義，鍵入前揭信用卡卡
    號、有效日期及商品等資料製作網路訂購單，向鈊象公司購
    買1千元之線上遊戲點數，以傳輸至鈊象公司網站方式行使
    之，致鈊象公司人員陷於錯誤，將其購買之點數加入所指定
    之遊戲卡號內，而取得線上遊戲點數之財產上不法利益，足
    生損害於戌○○、地○○及鈊象公司對網站交易對象審核管
    理之正確性。
五、戊○○於另案竊得丙○○所有如附表二所示之信用卡後（竊
    盜部分已另案移送甲○併案審理），另行基於意圖為自己不
    法所有及行使偽造私文書之概括犯意，於附表二編號1至6、
    10至21所示時間，在台北縣永和市○○街75巷10弄39號1樓
    住處，登錄鈊象公司網站，冒用丙○○名義，鍵入前揭信用
    卡卡號、有效日期及商品等資料製作網路訂購單，向鈊象公
    司購買如附表二編號1至6、10至21所示金額之遊戲點數，以
    傳輸至鈊象公司網站方式行使之，致鈊象公司人員陷於錯誤
    ，將其購買之點數加入所指定之遊戲卡號內，而取得線上遊
    戲點數之財產上不法利益（惟編號16刷卡未成功而未遂），
    足生損害於丙○○及鈊象公司對網站交易對象審核管理之正
    確性；另於附表二編號7至9所示時間，至台北縣永和市○○
    街88號之金興銀樓，冒用丙○○名義刷卡購買金飾，惟經花
    旗銀行稽核後取消交易而未遂。
六、案經台北市政府警察局中山分局、台北縣政府警察局新店分
    局、永和分局、土城分局報告台灣台北地方法院檢察署檢察
    官，與台北市政府警察局汐止分局移送台灣士林地方法院檢
    察署呈請台灣高等法院檢察署移轉台灣台北地方法院檢察署
    檢察官偵查起訴，及移送併辦。
    理  由
一、被告黃建福於甲○審理時就後述被告以外之人於審判外陳述
    之證據能力均不爭執，依刑事訴訟法第159條之5之規定，各
    該傳聞供述有證據能力，合先說明。
二、前揭事實，業據被告於警詢及偵審時坦承不諱（警詢筆錄見
    ：偵字第5617號卷第17、187-1、240、285、314頁，偵字第
    71 30號卷第9頁，偵字第8034號卷第5頁、偵字第4652卷第8
    頁、偵字第11351號卷第5頁；偵訊筆錄見：偵字第5617號卷
    第13 8、350頁；甲○筆錄見：聲羈81號卷第6頁、甲○卷94
    年7月29日、8月23日、9月21日筆錄）。
（一）犯罪事實一部分：
   1、核與證人即被害人Ａ○○、辰○○、Ｆ○○、Ｈ○○、宇
      ○○、黃○○、Ｂ○○、癸○○、丑○○、己○○、申○○、玄○○、謝佳宜、午○○、卯○○、天○○、鄧友勝
      ，與證人即未在現場之店長壬○○、Ｅ○○、Ｄ○○、未
      ○○、林佳鋐、酉○○分別於警詢、偵查中（詳見附表一
      被害人欄所載卷宗頁數）證述之情節相符。
   2、附表一編號1之事實復有被告帶同員警指認做案現場照片3
      張（見偵字第7130號卷第24頁）；編號2有監視器錄影帶
      翻拍照片9張（見偵字第7130號卷第18至22頁）、被告帶
      同員警指認做案現場照片3張（見偵字第7130號卷第25頁
      ）；編號3有被害人Ｆ○○指認被告作案工具照片2張（見
      偵字第7442號卷第120頁）、被告帶同員警指認做案現場
      照片2張（見偵字第7442號卷第123頁）；編號4有被害人
      Ｈ○○指認被告之台北市政府警察局中山分局指認犯罪嫌
      疑人紀錄表及照片1份（見偵字第7442號卷第89頁）、被
      害人Ｈ○○指認被告作案工具照片2張（見偵字第7442號
      卷第91頁）、被告帶同員警指認做案現場照片2張（見偵
      字第7442號卷第92頁）；編號5有監視器錄影帶翻拍照片6
      張（見板檢偵8642號卷第14至16頁）；編號6有被害人黃
      ○○指認被告照片2張（見偵字第7442號卷第49頁）、被
      告帶同員警指認做案現場照片3張（見偵字第7442號卷第5
      1頁）；編號7有被害人Ｂ○○指認被告照片2張（見偵字
      第7442號卷第55頁）、監視器錄影帶翻拍照片1張（見偵
      字第7442號卷第56頁）、被告帶同員警指認做案現場照片
      3張（見偵字第7442號卷第57）；編號8有被害人癸○○指
      認被告照片2張（見偵字第7442號卷第62頁）、被告帶同
      員警指認做案現場照片3張（偵字第7442號卷第63頁）；
      編號10有被害人己○○指認被告照片2張（見偵字第5617
      號卷第56頁）；編號11有被害人申○○指認被告照片2張
      （見偵字第7442號卷第67頁）；編號13有監視器錄影帶翻
      拍照片2張（見偵字第7442號卷第73頁）；編號15有被害
      人午○○遭搶之易利信手機照片2張（見偵字第5617號卷
      第41頁）、台北市政府警察局中山分局贓物認領保管單（
      見偵字第5617號卷第40頁）、被害人午○○指認被告口卡
      片1張（見偵字第5617號卷第42頁）；編號16有監視器錄
      影帶翻拍照片2張（見偵字第7442號卷第99頁）；編號17
      有被告帶同員警指認做案現場照片2張（見偵字第7442號
      卷第105頁）；編號18有被害人卯○○指認被告作案工具
      照片（見偵字第7442號卷第110頁）、被告帶同員警指認
      做案現場照片2張（見偵字第7442卷第111頁）；編號19有
      被害人天○○指認被告作案工具照片2張（見偵字第7442
      號卷第116頁）、被告帶同員警指認做案現場照片2張（見
      偵字第7442號卷第117頁）；編號20有超商搶案現場圖及
      現場訪查勘查表1份（見偵字第4652號卷第18頁）、被害
      人鄧友勝指認被告衣著與作案工具照片2張（見偵字第465
      2號卷第19頁）；編號21有被害人酉○○指認被告照片2張
      （見偵字第7442號卷第80頁）、被害人酉○○指認被告作
      案工具照片2張（見偵字第7442號卷第81頁）、被告帶同
      員警指認做案現場照片3張（見偵字第7442號卷第82頁）
      附卷可稽。
   3、及被告所有供犯本件加重強盜罪所用之黑色尖刀1把扣案
      可證（贓證物品清單字號：94藍保管字第1086號，見偵字
      第5617號卷第361頁）。而扣案之黑色尖刀就外形觀之，
      顯已足以使一般人見之即認將危及生命安全，是縱被告並
      未持用上開黑色尖刀傷害被害人，或未用上開黑色尖刀抵
      住被害人身體，然被害人等既大多係獨自一人看顧便利商
      店，或凌晨附近人車往來稀少時，遭被告強取財物，且案
      發當場並無立即得以求救之機會，基此，被害人等見被告
      持有上開黑色尖刀，在其等面前近距離揮動刀子，或亮出
      刀子使其等害怕，衡常自已致使被害人等，因怕生命安全
      受到危害，而達不能抗拒之程度，並非尚有自由斟酌之餘
      地等情，應可以認定。
（二）犯罪事實二部分：
      並經證人Ｃ○○（見偵字第5617卷第43頁）、寅○○（見
      同卷第63、65頁）、巳○○（見同卷第46頁）、陳彩蘭（
      見同卷第68頁）、吳桂慧（見同卷第83頁）分別於警詢時
      證述明確；及寅○○出具之贓物認領保管單（見同卷第67
      頁）、國際世界電話器材行之買賣手機通知1份（見同卷
      第74頁）、被告偽簽巳○○姓名於其上之讓渡切結書2份
      （見同卷第88、90頁）、變造之巳○○身份證、駕照影本
      2份（見同卷第89、91頁）、內政部警政署刑事警察局鑑
      驗書1份（見同卷第115頁）附卷可稽。
（三）犯罪事實三部分：
      並經證人即被害人乙○○於警詢時證述在卷（見偵字第74
      42號卷第159頁），及被告變造後之乙○○身份證1張扣案
      可證（見同卷第161頁）。
（四）犯罪事實四部分：
      並經證人即被害人地○○於警詢時證述在卷（見偵字第74
      42號卷第132頁），及萬泰商業銀行信用卡中心函與所附
      之信用卡消費明細帳單（見甲○卷）。
（五）犯罪事實五部分：
      並經證人即被害人丙○○（見偵字第11351號卷第9頁）、
      附表二編號1至3之事實有華僑商業銀行（以下簡稱華僑銀
      行）人員庚○○（見同卷第11頁）、編號19至21有聯邦商
      業銀行（以下簡稱聯邦銀行）人員陳鴻祥（見同卷第15頁
      ）、編號10至12有台新國際商業銀行（以下簡稱台新銀行
      ）人員丁○○（見同卷第18頁）、編號4至9有美商花旗銀
      行（以下簡稱花旗銀行）人員亥○○（見同卷第20頁）、
      編號13有台北富邦商業銀行（以下簡稱台北富邦銀行）人
      員子○○（見同卷第22頁）、編號14有台北國際商業銀行
      （以下簡稱台北國際商銀）人員辛○○（見同卷第24頁）
      、編號17、18有國泰世華商業銀行（以下簡稱國泰世華銀
      行）人員Ｇ○○（見同卷第27頁）、編號15、16有玉山商
      業銀行（以下簡稱玉山銀行）人員宙○○（見同卷第29頁
      ）分別於警詢時證述在卷；及華僑銀行冒刷案件處理表（
      見同卷第33頁）、聯邦銀行信用卡盜刷明細（見同卷第43
      頁）、台新銀行信用卡遭冒用明細（見同卷第37頁）、花
      旗銀行客戶交易明細一覽表（見同卷第36頁）、台北富邦
      銀行冒刷明細（見同卷第38頁）、台北國際商銀聲明書與
      消費明細（見同卷第39頁）、國泰世華信用卡交易明細表
      （見同卷第41頁）、玉山銀行盜刷明細表（見同卷第40頁
      ）附卷可稽。
（六）綜上所述，足徵被告之自白確與事實相符。本件事證明確
      ，被告上揭犯行足堪認定。
三、查被告於強盜被害人Ａ○○等人所管領或所有上開財物時，
    所持用之黑色尖刀1支，係尖銳鋼鐵製，當能對人之生命、
    身體造成危險，應屬兇器無誤。核被告就犯罪事實一所為，
    係犯刑法第330條第1項、第2項之攜帶兇器加重強盜既遂、
    未遂罪；犯罪事實二所為，係犯同法第216條、第210條之行
    使偽造私文書罪、第216條、第212條之行使變造特種文書罪
    ；犯罪事實三所為，係犯同法第212條之變造特種文書罪；
    犯罪事實四所為，係犯同法第216條、第210條、第220條第2
    項之行使偽造私文書罪、第339條第1項之詐欺取財罪；犯罪
    事實五所為，係犯同法第216條、第210條、第220條之行使
    偽造私文書罪、第339條第1項、第3項之詐欺取財既遂、未
    遂罪（起訴書贅引同法第339條之3）。被告於讓渡切結書上
    偽造巳○○署押，係偽造私文書之階段行為；偽造讓渡切結
    書之私文書與偽以戌○○、地○○、丙○○名義於網站上製
    作準私文書，及偽造巳○○身分證、駕駛執照之特種文書後
    ，復均行使之，偽造之低度行為為行使之高度行為所吸收，
    均不另論罪。被告於犯罪事實一先後多次加重強盜既遂、未
    遂，於犯罪事實二先後多次行使偽造私文書、行使變造特種
    文書，於犯罪事實四先後行使偽造私文書，於犯罪事實五先
    後多次行使偽造私文書、詐欺取財既遂、未遂犯行，均時間
    緊接，犯罪構成要件皆相同，顯均係基於概括犯意為之，均
    應依連續犯規定論以一罪（犯罪事實一之加重強盜論以既遂
    罪、犯罪事實四之詐欺取財亦論以既遂罪），並加重其刑。
    其於犯罪事實二所犯行使偽造私文書罪、行使變造特種文書
    罪，於犯罪事實四所犯行使偽造私文書罪、詐欺取財罪，於
    犯罪事實五所犯行使偽造私文書罪、詐欺取財罪間，均有方
    法結果之牽連犯關係，應分別從較重之行使偽造私文書罪處
    斷。移送併辦（台灣板橋地方法院檢察署94年度偵字第8642
    號）之事實與前揭犯罪事實一附表一編號5之事實同一，甲○應併予審理。又被告於甲○審理時供稱：手機是因為用不
    到而出賣，偷巳○○、乙○○證件時沒有想要變造等語（見
    甲○94年9月21日筆錄），及其於警詢時供稱：進入丙○○
    住宅竊得一女用背包隨即離開，背包內有現金、身分證、信
    用卡等語（見偵字第11351號卷第6頁），足見被告進入被害
    人住宅後即隨機竊取財物，嗣後之販賣手機、變造證件及盜
    刷信用卡均係臨時起意，核與檢察官另案移送甲○94年度易
    字第595號案件併案審理認定被告所犯竊盜罪無牽連犯關係
    ，併予敘明。另被告所犯犯罪事實一之加重強盜罪、犯罪事
    實二之行使偽造私文書罪、犯罪事實三之變造特種文書罪、
    犯罪事實四之行使偽造私文書罪、犯罪事實五之行使偽造私
    文書罪，犯意各別，行為互殊，應予分論併罰。被告前有如
    事實欄所載之犯罪科刑執行情形，有台灣高等法院被告前案
    紀錄表在卷可按，其受有期徒刑之執行完畢後，5年以內再
    犯本件有期徒刑以上之罪，均應依累犯規定分別對所犯之罪
    加重其刑，對所犯連續加重強盜罪、行使偽造私文書罪遞加
    重其刑。爰審酌被告正值青壯年之期，不思以正當途徑賺錢
    供己所需，竟持刀於犯罪事實一附表一之時地連續密集多次
    強盜被害人所管領之財物，及另行於犯罪事實二至五為偽造
    文書、詐欺取財等犯行，惡性非輕，嚴重危害社會秩序，惟
    未對被害人危害生命安全，及其犯罪之動機、目的、手段、
    次數、生活狀況、智識程度，犯罪後坦承犯行之態度等一切
    情狀，各量處如主文所示之刑；並依法定其應執行之刑。
四、扣案之黑色尖刀1把，及黏貼在變造乙○○身分證上之被告
    照片1枚，均係被告所有，且為供其犯本件犯罪所用之物，
    為被告所是認，均應依刑法第38條第1項第2款規定宣告沒收
    之。至參份讓渡切結書，被告已交付陳彩蘭、吳桂慧，而非
    被告所有，且未扣案，惟其上偽造之「巳○○」署押共9枚
    （每份切結書各含簽名及左右大姆指指印各1枚），應依刑
    法第219條宣告沒收之。至黏貼在變造巳○○身分證、駕駛
    執照上之被告照片各1枚，雖係其所有之物，惟並未扣案，
    且依被告所供其已將該等貼有照片之證件丟棄（見偵字第56
    17號卷第21頁），顯已滅失，爰不宣告沒收。另扣得之袋子
    、夾克、牛仔褲、頭套、圍巾、手套等衣物雖均係被告所有
    之物，惟並非專供被告犯本件之罪所用，且該等衣物性質上
    亦非屬違禁物，故亦不予宣告沒收，併予敘明。
據上論斷，應依刑事訴訟法第299條第1項前段，刑法第56條、第
330條第1項、第2項、第321條第1項第3款、第216條、第220條第
2項、第210條、第212條、第339條第1項、第3項、第47條、第51
條第5款、第38條第1項第2款、第219條，罰金罰鍰提高標準條例
第1條前段，判決如主文。
本案經檢察官黃于真到庭執行職務。
中　　華　　民　　國　　94　　年　　10　　月　　6 　　日
                    刑事第七庭  審判長法  官  梁耀鑌
                                      法  官  蔡守訓
                                      法  官  蕭清清
以上正本證明與原本無異。
如不服本判決，應於判決送達後10日內，向甲○提出上訴狀。
                                      書記官  劉麗英
中　　華　　民　　國　　94　　年　　10　　月　　7 　　日
附錄本案論罪科刑法條全文
刑法第330條
犯強盜罪而有第321條第1項各款情形之一者，處七年以上有期徒
刑。
前項之未遂犯罰之。
刑法第321條
犯竊盜罪而有左列情形之一者，處六月以上、五年以下有期徒刑
：
一  於夜間侵入住宅或有人居住之建築物、船艦或隱匿其內而犯
    之者。
二  毀越門扇、牆垣或其他安全設備而犯之者。
三  攜帶兇器而犯之者。
四  結夥三人以上而犯之者。
五  乘火災、水災或其他災害之際而犯之者。
六  在車站或埠頭而犯之者。
前項之未遂犯罰之。
刑法第210條
偽造、變造私文書，足以生損害於公眾或他人者，處五年以下有
期徒刑。
刑法第216條
行使第210條至第215條之文書者，依偽造、變造文書或登載不實
事項或使登載不實事項之規定處斷。
刑法第220條
在紙上或物品上之文字、符號、圖畫、照像，依習慣或特約，足
以為表示其用意之證明者，關於本章及本章以外各罪，以文書論
。
錄音、錄影或電磁紀錄，藉機器或電腦之處理所顯示之聲音、影
像或符號，足以為表示其用意之證明者，亦同。
稱電磁紀錄，指以電子、磁性或其他無法以人之知覺直接認識之
方式所製成之紀錄，而供電腦處理之用者。
刑法第212條
偽造、變造護照、旅券、免許證、特許證及關於品行、能力服務
或其他相類之證書、介紹書，足以生損害於公眾或他人者，處一
年以下有期徒刑、拘役或三百元以下罰金。
刑法第339條
意圖為自己或第 3 人不法之所有，以詐術使人將本人或第 3 人
之物交付者，處五年以下有期徒刑、拘役或科或併科1000元以下
罰金。
以前項方法得財產上不法之利益或使第 3 人得之者，亦同。
前二項之未遂犯罰之。
附表一
┌──┬──────┬──────┬───────┬─────┐
│編號│  犯罪時間  │  犯罪地點  │    被害人    │ 所得財物 │
├──┼──────┼──────┼───────┼─────┤
│ 1  │94年3月9日  │台北縣新店市│Ａ○○        │香煙4條、 │
│    │上午4時57   │北新路2段119│（警詢：偵字第│電腦遊戲點│
│    │分          │號（全家便利│7130 號卷第13 │數卡114張 │
│    │            │商店忠誠店）│頁、偵查：偵字│          │
│    │            │            │第5617號卷第36│          │
│    │            │            │5頁）         │          │
├──┼──────┼──────┼───────┼─────┤
│ 2  │94年3月9日上│台北縣新店市│辰○○        │11749元、 │
│    │午5時27分   │安康路2段157│（警詢：偵字第│電腦遊戲點│
│    │            │號（全家便利│7130 號卷第16 │數卡數張（│
│    │            │商店永安店）│頁、偵查：偵字│價值7950元│
│    │            │            │第5617號卷第  │）、香煙5 │
│    │            │            │364 頁）      │條        │
├──┼──────┼──────┼───────┼─────┤
│ 3  │94年3月11日 │台北縣板橋市│Ｆ○○        │9700元、網│
│    │上午6時5分  │篤行路1段30 │（警詢：偵字第│路遊戲點數│
│    │            │號（全家便利│7442 號卷第118│卡62張、電│
│    │            │商店板橋崑崙│頁、偵查：偵字│話卡30張、│
│    │            │店）        │第5617號卷第  │香煙10包  │
│    │            │            │383 頁）      │          │
├──┼──────┼──────┼───────┼─────┤
│ 4  │94年3月11日 │台北縣板橋市│Ｈ○○        │9000元    │
│    │上午6時20分 │金門街360號1│（警詢：偵字第│          │
│    │            │樓（萊爾富便│7442 號卷第85 │          │
│    │            │利商店板橋板│頁）          │          │
│    │            │門店）      │              │          │
├──┼──────┼──────┼───────┼─────┤
│ 5  │94年3月11日 │台北縣土城市│宇○○        │未取得財物│
│    │上午6時30分 │中央路3段42 │（警詢：板檢偵│          │
│    │            │號（統一超商│字第8642號卷第│          │
│    │            │）          │10 頁、偵查： │          │
│    │            │            │偵字第5617號卷│          │
│    │            │            │第384頁、板檢 │          │
│    │            │            │偵字第8642號卷│          │
│    │            │            │第21頁）      │          │
├──┼──────┼──────┼───────┼─────┤
│ 6  │94年3月12日 │台北縣泰山鄉│黃○○        │2600元、香│
│    │上午5時53分 │泰林路2段515│（警詢：偵字第│煙12條、行│
│    │            │號（統一超商│7442號卷第47頁│動電話預付│
│    │            │日勝門市部）│、偵查：偵字第│卡及網路遊│
│    │            │            │5617號卷第366 │戲儲值卡數│
│    │            │            │頁）          │張        │
├──┼──────┼──────┼───────┼─────┤
│ 7  │94年3月12日 │台北縣林口鄉│Ｂ○○        │7472元、香│
│    │上午6時2分  │中正路83號（│（警詢：偵字第│煙15條、電│
│    │            │統一超商新林│7442號卷第53頁│話儲值卡38│
│    │            │門市部）    │、偵查：偵字第│張        │
│    │            │            │5617號卷第379 │          │
│    │            │            │頁）          │          │
├──┼──────┼──────┼───────┼─────┤
│ 8  │94年3月12日 │台北縣林口鄉│癸○○        │5900元    │
│    │上午6時45分 │竹林路48號（│（警詢：偵字第│          │
│    │            │統一超商卿勤│7442號卷第59頁│          │
│    │            │店）        │）            │          │
├──┼──────┼──────┼───────┼─────┤
│ 9  │94年3月13日 │台北縣中和市│丑○○        │14000元   │
│    │上午5時20分 │立人街65號1 │（警詢：偵字第│          │
│    │            │樓（全家便利│5617號卷第50頁│          │
│    │            │商店中和秀山│）            │          │
│    │            │店）        │              │          │
├──┼──────┼──────┼───────┼─────┤
│ 10 │94年3月13日 │台北縣中和市│己○○        │1000元    │
│    │上午5時30分 │連成路347巷2│（警詢：偵字第│          │
│    │            │號（統一超商│5617號卷第53頁│          │
│    │            │新連正店）  │、偵查：偵字第│          │
│    │            │            │5617號卷第382 │          │
│    │            │            │頁）          │          │
├──┼──────┼──────┼───────┼─────┤
│ 11 │94年3月13日 │台北縣中和市│申○○        │1500元    │
│    │上午5時35分 │中正路504號 │（警詢：偵字第│          │
│    │            │（統一超商和│7442號卷第65頁│          │
│    │            │高門市部）  │、偵查：偵字第│          │
│    │            │            │5617號卷第380 │          │
│    │            │            │頁）          │          │
├──┼──────┼──────┼───────┼─────┤
│ 12 │94年3月13日 │台北縣中和市│玄○○        │6000元、電│
│    │上午5時45分 │建八路116號 │（警詢：偵字第│話儲值卡1 │
│    │            │（萊爾富便利│5617號卷第175 │批（價值51│
│    │            │商店）      │頁）          │00元）    │
├──┼──────┼──────┼───────┼─────┤
│ 13 │94年3月13日 │台北縣中和市│陳霖樺        │未得財物  │
│    │上午6時3分  │建一路148號 │（證人即未在現│          │
│    │            │（統一超商春│場之店長壬○○│          │
│    │            │吉門市部）  │：警詢：偵字第│          │
│    │            │            │7442號卷第69  │          │
│    │            │            │頁、偵查：偵字│          │
│    │            │            │第5617號卷第  │          │
│    │            │            │380頁）       │          │
├──┼──────┼──────┼───────┼─────┤
│ 14 │94年3月19日 │台北縣中和市│謝佳宜        │2880元、電│
│    │上午4時     │得和路372號 │（偵查：偵字第│腦遊戲點數│
│    │            │（全家便利商│5617號卷第385 │卡80張    │
│    │            │店永和得和店│頁）          │          │
│    │            │）          │（證人即未在現│          │
│    │            │            │場之店長Ｅ○○│          │
│    │            │            │：警詢：偵字第│          │
│    │            │            │5617號卷第60頁│          │
│    │            │            │）            │          │
├──┼──────┼──────┼───────┼─────┤
│ 15 │94年3月20日 │台北市長安東│午○○        │6000元、行│
│    │上午4時32分 │路2段35之1號│（警詢：偵字第│動電話儲值│
│    │            │（統一超商）│5617號卷第34、│卡6000元、│
│    │            │            │36頁，偵查：偵│易利信KT70│
│    │            │            │字第5617號卷  │0行動電話1│
│    │            │            │第386頁）     │支（序號35│
│    │            │            │              │0000000000│
│    │            │            │              │907號、門 │
│    │            │            │              │號00000000│
│    │            │            │              │71號）    │
├──┼──────┼──────┼───────┼─────┤
│ 16 │94年3月22日 │台北縣鶯歌鎮│莊曜光        │6400元、電│
│    │上午4時3分  │南雅路435號 │（證人即未在現│腦遊戲點數│
│    │            │（全家便利商│場之店長Ｄ○○│卡63張    │
│    │            │店鶯歌南雅店│：警詢：偵字第│          │
│    │            │）          │74 42號卷第93 │          │
│    │            │            │頁、偵查：偵字│          │
│    │            │            │第5617卷第385 │          │
│    │            │            │頁）          │          │
├──┼──────┼──────┼───────┼─────┤
│ 17 │94年3月22日 │台北縣樹林市│陳煥文        │430元、香 │
│    │上午4時15分 │佳園路2段70 │（證人即未在現│煙2條     │
│    │            │之1號（統一 │場之店長未○○│          │
│    │            │超商大智通門│：警詢：偵字第│          │
│    │            │市）        │7442號卷第101 │          │
│    │            │            │頁）          │          │
├──┼──────┼──────┼───────┼─────┤
│ 18 │94年3月22日 │桃園縣中壢市│卯○○        │1000元、香│
│    │上午5時51分 │健行路255號 │（警詢：偵字第│煙5條、電 │
│    │            │（統一超商健│7442號卷第106 │腦遊戲點數│
│    │            │行店）      │頁、偵查：偵字│卡20張    │
│    │            │            │第5617號卷第3 │          │
│    │            │            │83頁）        │          │
├──┼──────┼──────┼───────┼─────┤
│ 19 │94年3月22日 │桃園縣中壢市│天○○        │7416元    │
│    │上午6時7分  │龍岡路3段416│（警詢：偵字第│          │
│    │            │號（全家便利│7442號卷第112 │          │
│    │            │商店中壢龍岡│頁）          │          │
│    │            │1店）       │              │          │
├──┼──────┼──────┼───────┼─────┤
│ 20 │94年3月27日 │台北縣汐止市│鄧友勝        │3664元、香│
│    │上午5時10分 │建成路156號 │（警詢：偵字第│煙4條     │
│    │            │（統一超商）│4652號卷第11、│          │
│    │            │            │14頁、偵查：偵│          │
│    │            │            │字第5617號卷第│          │
│    │            │            │366頁）       │          │
│    │            │            │（證人即未在現│          │
│    │            │            │場之店長林佳鋐│          │
│    │            │            │：警詢：偵字第│          │
│    │            │            │4652號卷第16頁│          │
│    │            │            │）            │          │
├──┼──────┼──────┼───────┼─────┤
│ 21 │94年3月27日 │台北市內湖區│藍之淳        │700元、電 │
│    │上午6時10分 │環山路1段33 │（證人即未在現│腦遊戲點數│
│    │            │號（福客多便│之店長酉○○：│卡10張    │
│    │            │利商店環山門│警詢：偵字第74│          │
│    │            │市部）      │42號卷第77頁）│          │
│    │            │            │              │          │
└──┴──────┴──────┴───────┴─────┘
附表二
┌──┬──────┬─────┬─────┬────────┐
│編號│  盜刷時間  │ 特約商店 │ 盜刷金額 │ 盜刷之信用卡   │
├──┼──────┼─────┼─────┼────────┤
│ 1  │94年3月23日 │鈊象公司  │1000      │華僑銀行        │
│    │            │          │          │（卡號0000000000│
│    │            │          │          │397009號）      │
├──┼──────┼─────┼─────┼────────┤
│ 2  │94年3月23日 │鈊象公司  │1000      │華僑銀行        │
├──┼──────┼─────┼─────┼────────┤
│ 3  │94年3月23日 │鈊象公司  │1000      │華僑銀行        │
├──┼──────┼─────┼─────┼────────┤
│ 4  │94年3月23日 │鈊象公司  │1000      │花旗銀行        │
│    │7時6分      │          │          │（卡號0000000000│
│    │            │          │          │072509號）      │
├──┼──────┼─────┼─────┼────────┤
│ 5  │94年3月23日 │鈊象公司  │1000      │花旗銀行        │
│    │7時6分      │          │          │                │
├──┼──────┼─────┼─────┼────────┤
│ 6  │94年3月23日 │鈊象公司  │1000      │花旗銀行        │
│    │7時7分      │          │          │                │
├──┼──────┼─────┼─────┼────────┤
│ 7  │94年3月23日 │金興銀樓  │2300      │花旗銀行        │
│    │9時13分     │          │（未成功）│                │
├──┼──────┼─────┼─────┼────────┤
│ 8  │94年3月23日 │金興銀樓  │31900     │花旗銀行        │
│    │9時16分     │          │（未成功）│                │
├──┼──────┼─────┼─────┼────────┤
│ 9  │94年3月23日 │金興銀樓  │21500     │花旗銀行        │
│    │9時27分     │          │（未成功）│                │
├──┼──────┼─────┼─────┼────────┤
│ 10 │94年3月23日 │鈊象公司  │1000      │台新銀行        │
│    │7時2分      │          │          │（卡號0000000000│
│    │            │          │          │627502號）      │
├──┼──────┼─────┼─────┼────────┤
│ 11 │94年3月23日 │鈊象公司  │1000      │台新銀行        │
│    │7時3分      │          │          │                │
├──┼──────┼─────┼─────┼────────┤
│ 12 │94年3月23日 │鈊象公司  │1000      │台新銀行        │
│    │7時4分      │          │          │                │
├──┼──────┼─────┼─────┼────────┤
│ 13 │94年3月23日 │鈊象公司  │1000      │台北富邦銀行    │
│    │7時20分     │          │          │（卡號0000000000│
│    │            │          │          │993005號）      │
├──┼──────┼─────┼─────┼────────┤
│ 14 │94年3月23日 │鈊象公司  │1000      │台北國際商銀    │
│    │            │          │          │（卡號0000000000│
│    │            │          │          │055307號）      │
├──┼──────┼─────┼─────┼────────┤
│ 15 │94年3月23日 │鈊象公司  │1000      │玉山銀行        │
│    │7時23分     │          │          │（卡號0000000000│
│    │            │          │          │494100號）      │
├──┼──────┼─────┼─────┼────────┤
│ 16 │94年3月23日 │鈊象公司  │1000      │玉山銀行        │
│    │7時25分     │          │（未成功）│                │
├──┼──────┼─────┼─────┼────────┤
│ 17 │94年3月23日 │鈊象公司  │1000      │國泰世華銀行    │
│    │7時25分     │          │          │（卡號0000000000│
│    │            │          │          │587509號）      │
├──┼──────┼─────┼─────┼────────┤
│ 18 │94年3月23日 │鈊象公司  │1000      │國泰世華銀行    │
│    │7時13分     │          │          │（卡號0000000000│
│    │            │          │          │509007號）      │
├──┼──────┼─────┼─────┼────────┤
│ 19 │94年3月23日 │鈊象公司  │1000      │聯邦銀行        │
│    │7時28分     │          │          │（卡號0000000000│
│    │            │          │          │254503號）      │
├──┼──────┼─────┼─────┼────────┤
│ 20 │94年3月23日 │鈊象公司  │1000      │聯邦銀行        │
│    │7時29分     │          │          │                │
├──┼──────┼─────┼─────┼────────┤
│ 21 │94年3月23日 │鈊象公司  │1000      │聯邦銀行        │
│    │7時30分     │          │          │                │
└──┴──────┴─────┴─────┴────────┘
